臺灣臺北地方法院民事判決　九十一年度簡上字第三八二號
　　上　訴　人　有限責任台北市日昇計程車運輸合作社
　　法定代理人　丙○○
　　訴訟代理人　丁○○
　　被上訴人　　小蕥廣告有限公司
　　法定代理人　甲○○
　　訴訟代理人　戊○○
　　　　　　　　乙○○
右當事人間請求給付廣告費事件，上訴人對於中華民國九十一年四月十七日本院台北
簡易庭九十年度北簡字第一四一五○號第一審判決提起上訴，本院判決如左：
    主  文
上訴駁回。
第二審訴訟費用由上訴人負擔。
    事  實
甲、上訴人方面：
  一、聲明：原判決廢棄，被上訴人在第一審之訴駁回。
  二、陳述：除與原審判決書所載者相同茲予引用外，補稱：上訴人對於被上訴人所
      主張之契約僅係代理人，契約之當事人係許來發，是費用即應由許來發給付。
  三、證據：援用原審之立證方法，並聲請訊問證人許來發。
乙、被上訴人方面：
  一、聲明：駁回上訴。
  二、陳述：除與原審判決書所載者相同茲予引用外，補稱：對於許來發與上訴人間
      之關係並不清楚，我們是對上訴人有限責任台北市日昇計程車運輸合作社請求
      。
  三、證據：援用原審之立證方法。
    理  由
一、被上訴人於原審起訴主張：上訴人於民國八十九年七月起至九十年一月止，委由
    被上訴人在中國時報刊登廣告，廣告費分別為八十九年七月新台幣（下同）三萬
    二千二百四十元、八十九年八月三萬一千二百元、八十九年九月三萬一千二百元
    、八十九年十月三萬二千二百四十元、八十九年十一月三萬一千二百元、八十九
    年十二月三萬一千二百元、九十年一月一萬五千六百元共計二十萬五千九百二十
    元，上訴人僅於九十年一月十五日繳交一萬四千四百八十元、九十年二月十九日
    繳交一萬元，尚餘十八萬一千四百四十元迄未清償，經被上訴人多次前往催討均
    未給付等語，復於本院補陳：請求係以上訴人為契約當事人之對象等語。
二、上訴人於原審則以：所刊登在聯合報、中國時報刊登廣告，聯合報部分之費用由
    西藏路本店負責，至於中國時報則應由負責內湖路分店之許來發負責，被告無須
    負清償責任等語，復於本院補陳：上訴人僅係代理人，契約之當事人係許來發，
    是費用即應由許來發給付等語。
三、被上訴人主張上訴人自八十九年七月至九十一年一月委登廣告，迄今尚有十八萬
    一千四百四十元未清償一節，為上訴人所不爭執，復有廣告單、未付廣告明細表
    在卷可稽，自堪採信。惟上訴人以前開情詞置辯，查：
  (一)、依附卷之廣告單內容觀之，其上記載「觀迎加入日昇計程車合作社，．．．台
      北市○○路八十號00000000、內湖區○○路一二二號00000000、土城市○○路
      ○段三六號00000000。」，三店店址及聯絡電話均登載，並非僅登載內湖店一
      址，被上訴人亦均至台北市○○路八十號收取廣告費，僅送單地址為台北市○
      ○區○○路一二二號，此為上訴人所不爭執。再依附卷之廣告費明細表記載，
      雖許來發為聯絡人，但客戶名稱為上訴人，地址為台北市○○路八十號。上訴
      人復自認：公司名稱為台北市日昇運輸合作社，全省名稱都一樣，有同意許來
      發以上訴人公司名稱經營等語，是以無論是廣告內容所刊之地址及分店有不同
      處，對於第三人而言，本件廣告合約之當事人均屬上訴人。
  (二)、次查，證人許來發亦到庭證述：廣告是我與上訴人合起來一起登的，不是我一
      個人所刊登的。我經營的是賣上訴人的車子，我是以上訴人的名義在賣車，我
      是替上訴人有限責任台北市日昇計程車運輸合作社賣車，我是賣車而後抽佣。
      廣告是由有限責任台北市日昇計程車運輸合作社總公司所刊登的，登了好幾年
      了等語。則依證人所陳，與被上訴人訂定廣告契約之人，係上訴人。再依廣告
      內容觀察，廣告主體亦係上訴人，是上訴人為契約當事人應堪認定。縱如上訴
      人所主張由不同分店負責給付不同報紙之費用，然此係上訴人內部費用分擔責
      任，為本件契約當事人之上訴人自不得免除契約義務，其自亦不得以其合作社
      總店與分店之內部約定對抗第三人之被上訴人。
四、綜上所述，被上訴人起訴請求上訴人給付所欠之廣告費及自支付命令狀繕本送達
    翌日即九十年八月一日起至清償日止，按年息百分之五計算之利息，自屬有據，
    原審為被上訴人勝訴之判決，並無違誤，上訴人仍執陳詞抗辯難認有理，應予駁
    回。
五、據上論結，本件上訴為無理由，依民事訴訟法第四百三十六條之一第三項、第四
    百四十九條第一項、第七十八條、第四百六十三條，判決如主文。
中　　　華　　　民　　　國　　九十一　　年　　　八　　　月　　二十七　日
                                        民事第四庭審判長法官  謝明珠
                                                        法官  劉又菁
                                                        法官  洪于智
右為正本係照原本作成
本判決不得上訴
中　　　華　　　民　　　國　　九十一　　年　　　八　　　月　　二十七　日
　　　　　　　　　　　　　　　　　　　　　　　　　法院書記官　林佳蘋
